runtime/dict/uk_UA.aff
SFX Z ситися шуся ситися
SFX Z ситися шусь ситися
SFX Z яти ю цяти
SFX Z яти иш цяти
SFX Z яти ить цяти
SFX Z яти имо цяти
SFX Z яти ите цяти
SFX Z яти ять цяти
SFX Z яти и цяти
SFX Z яти імо цяти
SFX Z яти іть цяти
SFX Z сти сла ости
SFX Z сти сло ости
SFX Z сти сли ости
SFX Z ти ту ости
SFX Z ти теш ости
SFX Z ти те ости
SFX Z ти темо ости
SFX Z ти тете ости
SFX Z ти туть ости
SFX Z и и ости
SFX Z и імо ости
SFX Z и ім ости
SFX Z и іть ости
SFX Z ости іс ости
SFX Z ости ісши ости
SFX Z стітися щуся стітися
SFX Z стітися щусь стітися
SFX Z ртися рся ртися
SFX Z ртися ршись ртися
SFX Z ртися ршися ртися ###
SFX Z яти ну (^|[^бдзс])тяти
SFX Z яти неш (^|[^бдзс])тяти
SFX Z яти не (^|[^бдзс])тяти
SFX Z яти немо (^|[^бдзс])тяти
SFX Z яти нете (^|[^бдзс])тяти
SFX Z яти нуть (^|[^бдзс])тяти
SFX Z яти ни (^|[^бдзс])тяти
SFX Z яти німо (^|[^бдзс])тяти
SFX Z яти нім (^|[^бдзс])тяти
SFX Z яти ніть (^|[^бдзс])тяти
SFX Z гти жи рягти
SFX Z гти жімо рягти
SFX Z гти жім рягти
SFX Z гти жіть рягти
SFX Z ертися руся (^|[^бдз])[мпт]ертися
SFX Z ертися русь (^|[^бдз])[мпт]ертися
SFX Z ертися решся (^|[^бдз])[мпт]ертися
SFX Z ертися реться (^|[^бдз])[мпт]ертися
SFX Z ертися ремося (^|[^бдз])[мпт]ертися
SFX Z ертися ремось (^|[^бдз])[мпт]ертися
SFX Z ертися ретеся (^|[^бдз])[мпт]ертися
SFX Z ертися ретесь (^|[^бдз])[мпт]ертися
SFX Z ертися руться (^|[^бдз])[мпт]ертися
SFX Z ертися рися (^|[^бдз])[мпт]ертися
SFX Z ертися рись (^|[^бдз])[мпт]ертися
SFX Z ертися рімося (^|[^бдз])[мпт]ертися
SFX Z ертися рімось (^|[^бдз])[мпт]ертися
SFX Z ертися рімся (^|[^бдз])[мпт]ертися
SFX Z ертися ріться (^|[^бдз])[мпт]ертися
SFX Z сіти шу сіти
SFX Z итися жуся [^з]дитися
SFX Z итися жусь [^з]дитися
SFX Z гтися жися [еоіи]гтися
SFX Z гтися жись [еоіи]гтися
SFX Z гтися жімося [еоіи]гтися
SFX Z гтися жімось [еоіи]гтися
SFX Z гтися жімся [еоіи]гтися
SFX Z гтися жіться [еоіи]гтися
SFX Z атися лися епатися
SFX Z атися лись епатися
SFX Z атися лімося епатися
SFX Z атися лімось епатися
SFX Z атися літься епатися
SFX Z атися юся оратися
SFX Z атися юсь оратися
SFX Z атися ешся оратися
SFX Z атися еться оратися
SFX Z атися емося оратися
SFX Z атися емось оратися
SFX Z атися етеся оратися
SFX Z атися етесь оратися
SFX Z атися ються оратися
SFX Z атися ися оратися
SFX Z атися ись оратися
SFX Z атися імося оратися
SFX Z атися імось оратися
SFX Z атися імся оратися
SFX Z атися іться оратися
SFX Z їти ю їти
SFX Z ти ш їти
SFX Z ти ть їти
SFX Z ти мо їти
SFX Z ти те їти
SFX Z їти ять їти
SFX Z втися вся [^е]втися
SFX Z втися всь [^е]втися
SFX Z ітися юся [нлр]ітися
SFX Z ітися юсь [нлр]ітися
SFX Z оти ю оти
SFX Z оти еш оти
SFX Z оти е оти
SFX Z оти емо оти
SFX Z оти ете оти
SFX Z оти ють оти
SFX Z оти и оти
SFX Z оти імо оти
SFX Z оти ім оти
SFX Z оти іть оти
SFX Z нятися муся [йи]нятися
SFX Z нятися мусь [йи]нятися
SFX Z нятися мешся [йи]нятися
SFX Z нятися меться [йи]нятися
SFX Z нятися мемося [йи]нятися
SFX Z нятися мемось [йи]нятися
SFX Z нятися метеся [йи]нятися
SFX Z нятися метесь [йи]нятися
SFX Z нятися муться [йи]нятися
SFX Z нятися мися [йи]нятися
SFX Z нятися мись [йи]нятися
SFX Z нятися мімося [йи]нятися
SFX Z нятися мімось [йи]нятися
SFX Z нятися мімся [йи]нятися
SFX Z нятися міться [йи]нятися
SFX Z тися вся [аеиіїоуя]тися
SFX Z тися всь [аеиіїоуя]тися
SFX Z тися вшись [аеиіїоуя]тися
SFX Z тися вшися [аеиіїоуя]тися ###
SFX Z ятися нуся (^|[^бдзс])тятися
SFX Z ятися нусь (^|[^бдзс])тятися
SFX Z ятися нешся (^|[^бдзс])тятися
SFX Z ятися неться (^|[^бдзс])тятися
SFX Z ятися немося (^|[^бдзс])тятися
SFX Z ятися немось (^|[^бдзс])тятися
SFX Z ятися нетеся (^|[^бдзс])тятися
SFX Z ятися нетесь (^|[^бдзс])тятися
SFX Z ятися нуться (^|[^бдзс])тятися
SFX Z ятися нися (^|[^бдзс])тятися
SFX Z ятися нись (^|[^бдзс])тятися
SFX Z ятися німося (^|[^бдзс])тятися
SFX Z ятися німось (^|[^бдзс])тятися
SFX Z ятися німся (^|[^бдзс])тятися
SFX Z ятися ніться (^|[^бдзс])тятися
SFX Z іти ять [^бвмпш]іти
SFX Z тися йся [ая]ватися
SFX Z тися йсь [ая]ватися
SFX Z тися ймося [ая]ватися
SFX Z тися ймось [ая]ватися
SFX Z тися йтеся [ая]ватися
SFX Z тися йтесь [ая]ватися
SFX Z ити у [жчшщ]ити
SFX Z ити ать [жчшщ]ити
SFX Z ити ю [лнр]ити
SFX Z итися люся [бвмпф]итися
SFX Z итися люсь [бвмпф]итися
SFX Z итися ляться [бвмпф]итися
SFX Z стяти зітну стяти
SFX Z стяти зітнеш стяти
SFX Z стяти зітне стяти
SFX Z стяти зітнемо стяти
SFX Z стяти зітнете стяти
SFX Z стяти зітнуть стяти
SFX Z стяти зітни стяти
SFX Z стяти зітнімо стяти
SFX Z стяти зітнім стяти
SFX Z стяти зітніть стяти
SFX Z іти ать [чш]іти
SFX Z утися ися [мш][л']янутися
SFX Z утися ись [мш][л']янутися
SFX Z утися імося [мш][л']янутися
SFX Z утися імось [мш][л']янутися
SFX Z утися імся [мш][л']янутися
SFX Z утися іться [мш][л']янутися
SFX Z катися чися какатися
SFX Z катися чись какатися
SFX Z катися чімося какатися
SFX Z катися чімось какатися
SFX Z катися чімся какатися
SFX Z катися чіться какатися
SFX Z узятися візьмуся узятися
SFX Z узятися візьмусь узятися
SFX Z узятися візьмешся узятися
SFX Z узятися візьметься узятися
SFX Z узятися візьмемося узятися
SFX Z узятися візьмемось узятися
SFX Z узятися візьмемся узятися
SFX Z узятися візьметеся узятися
SFX Z узятися візьметесь узятися
SFX Z узятися візьмуться узятися
SFX Z узятися візьмися узятися
SFX Z узятися візьмись узятися
SFX Z узятися візьмімося узятися
SFX Z узятися візьмімось узятися
SFX Z узятися візьмімся узятися
SFX Z узятися візьміться узятися
SFX Z атися люся спатися
SFX Z атися люсь спатися
SFX Z атися ишся спатися
SFX Z атися иться спатися
SFX Z атися имося спатися
SFX Z атися имось спатися
SFX Z атися итеся спатися
SFX Z атися итесь спатися
SFX Z атися ляться спатися
SFX Z атися ися спатися
SFX Z атися ись спатися
SFX Z атися імося спатися
SFX Z атися імось спатися
SFX Z атися імся спатися
SFX Z атися іться спатися
SFX Z яти ю лляти
SFX Z яти єш лляти
SFX Z яти є лляти
SFX Z яти ємо лляти
SFX Z яти єте лляти
SFX Z яти ють лляти
SFX Z яти яй лляти
SFX Z яти яймо лляти
SFX Z яти яйте лляти
SFX Z ягти іг ягти
SFX Z ягти ігши ягти
SFX Z сти ю исти
SFX Z сти єш исти
SFX Z сти є исти
SFX Z сти ємо исти
SFX Z сти єте исти
SFX Z сти ють исти
SFX Z сти в исти
SFX Z сти вши исти
SFX Z сти й исти
SFX Z сти ймо исти
SFX Z сти йте исти
SFX Z ітися уся [жчшщ]ітися
SFX Z ітися усь [жчшщ]ітися
SFX Z тися шись втися
SFX Z тися шися втися ###
SFX Z атися уся [бдн]атися
SFX Z атися усь [бдн]атися
SFX Z атися ешся [бдн]атися
SFX Z атися еться [бдн]атися
SFX Z атися емося [бдн]атися
SFX Z атися емось [бдн]атися
SFX Z атися етеся [бдн]атися
SFX Z атися етесь [бдн]атися
SFX Z атися уться [бдн]атися
SFX Z атися ися [бдн]атися
SFX Z атися ись [бдн]атися
SFX Z атися імося [бдн]атися
SFX Z атися імось [бдн]атися
SFX Z атися імся [бдн]атися
SFX Z атися іться [бдн]атися
SFX Z ити жу [^з]дити
SFX Z окти ік окти
SFX Z окти ікши окти
SFX Z їти й ..[аеі]їти
SFX Z їти ймо ..[аеі]їти
SFX Z їти йте ..[аеі]їти
SFX Z сти ду усти
SFX Z сти деш усти
SFX Z сти де усти
SFX Z сти демо усти
SFX Z сти дете усти
SFX Z сти дуть усти
SFX Z сти ди усти
SFX Z сти дімо усти
SFX Z сти дім усти
SFX Z сти діть усти
SFX Z гтися жуся [еоия]гтися
SFX Z гтися жусь [еоия]гтися
SFX Z гтися жешся [еоия]гтися
SFX Z гтися жеться [еоия]гтися
SFX Z гтися жемося [еоия]гтися
SFX Z гтися жемось [еоия]гтися
SFX Z гтися жетеся [еоия]гтися
SFX Z гтися жетесь [еоия]гтися
SFX Z гтися жуться [еоия]гтися
SFX Z хати ш дихати
SFX Z хати шмо дихати
SFX Z хати ште дихати
SFX Z п'ястися іпнуся [з]п'ястися
SFX Z п'ястися іпнусь [з]п'ястися
SFX Z п'ястися іпнешся [з]п'ястися
SFX Z п'ястися іпнеться [з]п'ястися
SFX Z п'ястися іпнемося [з]п'ястися
SFX Z п'ястися іпнемось [з]п'ястися
SFX Z п'ястися іпнетеся [з]п'ястися
SFX Z п'ястися іпнетесь [з]п'ястися
SFX Z п'ястися іпнуться [з]п'ястися
SFX Z п'ястися іпнися [з]п'ястися
SFX Z п'ястися іпнись [з]п'ястися
SFX Z п'ястися іпнімося [з]п'ястися
SFX Z п'ястися іпнімось [з]п'ястися
SFX Z п'ястися іпнімся [з]п'ястися
SFX Z п'ястися іпніться [з]п'ястися
SFX Z атися нуся [ао]чатися
SFX Z атися нусь [ао]чатися
